臺灣板橋地方法院交通事件裁定　　　　 94年度交聲字第268號
原處分機關　交通部公路總局臺北區監理所
異　議　人　乙○○
上列異議人因違反道路交通管理處罰條例案件，對於交通部公路
總局臺北區監理所民國94年3 月8 日北監營字裁40—ACV412874
號所為之裁決處分（原舉發案號：臺北市政府警察局北市警交大
字第ACV412874號），聲明異議，本院裁定如下：
    主  文
異議駁回。
    理  由
一、原處分意旨略以：異議人即受處分人乙○○於民國93年12月
    28日10時30分許，駕駛DQ—575 號自用小客車，行經延平北
    路4 段、民族西路口時，因行經有燈光號誌管制之交岔路口
    闖紅燈之行為，經警掣單舉發，原處分機關乃依道路交通管
    理處罰條例第53條、第63條第1 項第3 款之規定，裁處罰鍰
    新臺幣2700元，並記違規點數3 點。
二、異議意旨略以：異議人於93年12月28日10時30分許，駕駛DQ
    —575 號自用小客車，沿民族東路往西方向行駛，行經延平
    北路路口時，號誌由綠燈轉為黃燈，當時車輛已行駛至延平
    北路岔路中央，異議人如踩煞車，恐會造成交通阻礙，故加
    速通過後，號誌方變為紅燈，適逢員警騎車經過，視為闖紅
    燈，竟當場舉發開單，為此聲明異議，請求撤銷原處分云云
    。
三、按汽車駕駛人，行經有燈光號誌管制之交岔路口闖紅燈者，
    處新臺幣1800以上5400元以下罰鍰，並記違規點數3 點，道
    路交通管理處罰條例第53條、第63條第1 項第3 款分別定有
    明文。
四、經查：
  (一)異議人即受處分人乙○○於93年12月28日10時30分許，駕駛
    DQ—575 號自用小客車，行經延平北路4 段、民族西路口時
    ，因行經有燈光號誌管制之交岔路口闖紅燈之行為，經臺北
    市政府警察局以北市警交大字第ACV412874 號通知單舉發一
    情，有臺北市政府警察局北市警交大字第ACV412874 號舉發
    違反道路交通管理事件通知單影本1 件在卷可稽。
  (二)又異議人雖辯稱其行經延平北路路口時，號誌由綠燈轉為黃
    燈，當時車輛已行駛至延平北路岔路中央，待其通過後，號
    誌方變為紅燈云云。惟查，證人即負責舉發之臺北市政府警
    察局大同分局民族派出所員警甲○○到庭證稱：「我當時在
    路口東南角落執行路檢，我發現民族西路這個方向過來已經
    紅燈了，延平北路的方向是綠燈，民族西路已經變了紅燈，
    異議人的車還在白色停止線之前，但是變了紅燈他還是越線
    過去，所以我就當場請他停到路邊，出示證件並告訴他說當
    時已經違規闖紅燈。之後我就當場開單請他簽名。」、「（
    問：異議人通過當時是否正從黃燈轉成紅燈）沒有。如果還
    在變燈中，我通常會指揮車輛繼續前進，當時我確定是已經
    變紅燈了，異議人的車子在停止線前，他仍然闖紅燈。」、
    「我當天那個時間是在那個路口定點執行路檢」等語（參見
    本院94年4 月19日訊問筆錄），以證人甲○○係臺北市政府
    警察局大同分局民族派出所之警員，平日職司犯罪偵查及道
    路交通管理、維護交通秩序之指揮稽查等工作，其與異議人
    間，素昧平生又無怨隙，殊無甘冒偽證罪責，故為不實舉發
    之理由存在，可見異議人當時行經延平北路4 段、民族西路
    口時，該路口之號誌已變為紅燈，異議人未遵守號誌停車，
    仍繼續開車前進，證人即員警因而開單舉發，是異議人前開
    所辯，尚無可採。
  (三)再者，交通警員掣單舉發違反道路交通管理處罰條例所列之
    違規事實，本質上為行政處分，係公務員基於職務上權力，
    依法就特定之具體事件所為具有公法上效果之單方行政行為
    ，基於公務員為公法上行為具有公信力之原則，該行政處分
    當可被推定為真正，其據以依法處分之事實認定亦為真正無
    誤，此與民事訴訟法第355 條第2 項規定：「文書依其程式
    及意旨得認作公文書者，推定其為真正」之情形相同，本此
    公信原則，乃立法者賦予行政機關制定違反道路交通事件統
    一裁罰標準及處理細則，使勤務警員得當機處分（如該細則
    第23條）以達其維護交通秩序、安全之行政目的，反之，若
    謂公務員一切行政行為均需預留證據以證其實，則國家行政
    勢必窒礙難行，據此，刑事訴訟法就犯罪證據有關之規定中
    與屬行政秩序罰之交通違規裁罰本質不合之部分，自不在準
    用之列。因之，異議人既未就執勤警員之舉發有誤提出相關
    證據以供調查，本院經查亦無任何證據足資證明其有捏造事
    實違法取締之情事，則執勤警員本其維護交通秩序、安全職
    責所為之舉發，自應受到合法、正確之推定。
  (四)綜上，異議人確有於前揭時、地，行經有燈光號誌管制之交
    岔路口闖紅燈之違規行為，自堪認定。
五、從而，本件異議人前開違規事證已足堪認定。則原處分機關
    依據前揭道路交通管理處罰條例第53條、第63條第1 項第3
    款之規定，裁處異議人罰鍰新臺幣2700 元，並記違規點數3
    點，核無違誤。本件異議人之異議為無理由，應予駁回。
據上論斷，應依道路交通案件處理辦法第19條，裁定如主文。
中　　華　　民　　國　　94　　年　　4 　　月　　20　　日
                        交通法庭法  官  邱育佩
上列正本證明與原本無異。
如不服本裁定應於送達後5 日內向本院提出抗告狀
                                書記官  林貴卿
中　　華　　民　　國　　94　　年　　4 　　月　　20　　日
